臺灣高等法院臺南分院刑事判決
　　　　　　　　　　　　　　 94年度上更(一)字第432號　Ａ
上　訴　人
即　被　告　甲○○
　　　　　　　　　　現另案於臺灣臺南監獄執行中
指定辯護人　本院公設辯護人　乙○○
上列上訴人因毒品危害防制條例案件，不服台灣台南地方法院93
年度訴字第482號中華民國94年1月11日第一審判決（起訴案號：
台灣台南地方法院檢察署93年度偵字第1168號），提起上訴，判
決後，由最高法院第一次發回更審，本院判決如下：
    主  文
原判決撤銷。
甲○○共同連續販賣第一級毒品，處有期徒刑拾伍年，褫奪公權
陸年；販賣第一級毒品及第二級毒品所得新臺幣伍萬玖仟元沒收
之，如全部或一部不能沒收時，以其財產抵償之；扣案第一級毒
品海洛因柒包（驗餘淨重合計伍點壹貳公克）、第二級毒品安非
他命貳包（驗餘淨重合計參點零柒公克）均沒收銷燬之，如附表
一所示之物均沒收之；如附表二所示之行動電話均沒收之，如全
部或一部不能沒收時，追徵其價額或以其財產抵償之。
    事  實
一、甲○○前因麻醉藥品管理條例案件，經法院分別判處販賣部
    分有期徒刑六年六月，吸食部分有期徒刑八月，藥事法部分
    有期徒刑十月，定執行刑為有期徒刑七年六月確定，於民國
    （下同）九十一年五月十日因縮短刑期假釋出獄，刑期縮短
    執行完畢日期為九十四年七月十九日。竟不知悔改，又自九
    十二年間某日起，向不詳之人販入第一級毒品海洛因及第二
    級毒品安非他命後，在臺南市○○路、北門路、健康路等處
    之不特定汽車旅館內或在臺南市○○路○段四九九號六樓之
    六租屋處，將販入之第一級毒品海洛因及第二級毒品安非他
    命分裝成小包裝，並與邱耀賢（民國63年8月6日生，另案移
    台灣台南地方法院併案審理）、曾信斌（民國69年1月8日生
    ，另案偵辦中）、李靜宜（民國66年11月11日生，另案偵辦
    中）、蘇國慶（民國67年10月4日生，綽號「土豆」）及綽
    號「阿偉」、「阿全」（均為姓名、年籍不詳之成年人），
    共同意圖營利，基於販賣第一級毒品海洛因（下稱海洛因）
    ，第二級毒品安非他命（下稱安非他命）之概括犯意，以甲
    ○○所有之0000000000號、000000000
    0號、0000000000號、0000000000行
    動電話作為聯絡工具，待購買毒品之人撥打上開行動電話後
    ，先由甲○○、邱耀賢、曾信斌等人與來話者確定購買毒品
    之種類、數量、金額及交貨地點後，或由甲○○駕駛車牌號
    碼２Ｍ─１９５８號自小客車及所租用之自小客車，或由邱
    耀賢駕駛車牌號碼２０６２─ＧＫ號自小客車，或由曾信斌
    及「阿偉」等人將毒品送達約定地點，或由「阿全」與鄭隆
    富約好後，再由鄭隆富向甲○○取得毒品，事後再交錢予「
    阿全」之方式，先後連續：
（一）於九十二年三、四月間起至同年十月二十八日止，在台南
      市仁德國中或台南市○○路社區公園旁不特定地點，其中
      前九次以海洛因、安非他命一小包各新台幣（下同）一千
      元之價格，販賣予徐自衛各九包，計販賣第一級、第二級
      毒品所得各九千元，最後一次於同年十月二十八日，以安
      非他命一包二千元，海洛因一包一千元之價格，同時販賣
      安非他命一包及海洛因三包予徐自衛，計販賣第一級毒品
      所得三千元，販賣第二級毒品所得二千元。
（二）於九十二年九月間起至九十二年十一月二十日止，在台南
      市○○○路文化中心附近，以每次每小包一千元之價錢販
      賣海洛因予洪富峰十次，計販賣第一級毒品所得共一萬元
      。
（三）於九十二年九月起至九十二年十月三十日止，在臺南市○
      ○路上之加油站及其台南市○○街住處等處，以每次每小
      包一千元之價錢販賣海洛因予黃銘煌（綽號土虱），共十
      次，計販賣第一級毒品所得共一萬元。
（四）於九十二年十二月起至九十三年一月十五日止，在臺南市
      ○○○路雅園地舞廳等處，以每次一千元之價錢販賣海洛
      因予朱素玲，前後二次，計販賣第一級毒品所得共二千元
      。
（五）於九十二年十二月起至九十三年一月止，在台南市○○○
      路文化中心附近或其台南市○○街住處，以每次一、二千
      元之價錢販賣海洛因予鄭隆富，前後三次（一千元二次、
      二千元一次），計販賣第一級毒品所得共四千元。
（六）於九十二年間，在台南市某處「豆花店」及其台南市○○
      街住處，以每次二千五百元之價錢販賣海洛因予黃承鈺一
      次，另以五百元之價錢販賣安非他命予黃承鈺一次，計販
      賣第一級毒品所得共二千五百元，另販賣第二級毒品所得
      五百元。
（七）於九十三年一月份，在臺南市○○○路○段「文化中心」
      附近或台南縣永康市○○街一三八巷六０號，以每次一至
      三千元之價錢販賣安非他命予李政賢（綽號寶貝），前後
      五次（一千元四次、三千元一次），計販賣第一級毒品所
      得共七千元。
二、嗣於九十三年一月二十八日上午九時四十分許，為警持搜索
    票至臺南市○○路○段四九九號六樓之六搜索而查獲，並扣
    得第一級毒品海洛因七包（淨重五‧一二公克）、安非他命
    二包（淨重三‧０七公克）、及甲○○所有之如附表一所示
    之或供販賣毒品罪所用之物，或預備供販賣毒品罪所用之物
    ，其詳如附表一所示，另附表二所示之其所有供犯販賣毒品
    罪所用之行動電話則未扣案，計販賣第一級毒品所得四萬零
    五百元，販賣第二級毒品所得一萬八千五百元。
三、案經臺南市警察局第四分局移送臺灣臺南地方法院檢察署檢
    察官偵查起訴。
    理  由
一、訊據上訴人即被告甲○○，對上開販賣毒品予徐自衛、洪富
    峰、黃銘煌、朱素玲、鄭隆富、黃承鈺、李政賢等人之犯罪
    事實，均坦承不諱，核與另案被告邱耀賢（九十三年二月二
    十七日偵訊筆錄）、李靜宜（九十三年三月二十四日、九十
    三年四月十六日、九十三年五月十二日偵訊筆錄）供述之情
    節及證人徐自衛（九十二年十月三十日警詢筆錄、九十三年
    二月四日偵訊筆錄）、洪富峰（九十二年十一月二十日警詢
    筆錄、九十三年二月十日、九十三年三月十八日偵訊筆錄）
    、黃銘煌（九十二年十月三十日警詢筆錄、九十三年二月十
    日偵訊筆錄）、李政賢（九十三年四月二十三日偵訊筆錄、
    九十三年十一月十八日原審審理筆錄）、朱素玲（九十三年
    一月十五日警詢筆錄、九十三年一月十五日偵訊筆錄）、王
    瑞琛（九十三年十一月十八日原審審理筆錄）及證人鄭隆富
    分別於九十三年五月十一日檢察官偵訊時、九十三年十一月
    十八日原審審理時及九十四年五月十九日本院審理時證述購
    買毒品之情形，及證人即司法警察邱玉麟、劉嘉慶（見九十
    三年五月七日偵訊筆錄）證述搜索過程之情節，互核相符，
    此外，並有台灣台南地方法院檢察署九十二年十二月十日就
    0000000000號行動電話核發之通訊監察書（九十
    二年南檢惟學聲監字第０００五０一號）及通話譯文，台灣
    台南地方法院核發之搜索票、台南市警察局第四分局搜索、
    扣押筆錄附卷足參，另有第一級毒品海洛因七包（淨重五‧
    一二公克）、安非他命二包（淨重三‧０七公克）、玻璃管
    一支、分裝鏟一支、磅秤一台、分裝塑膠管一支、葡萄糖一
    罐、夾鍊袋六包、封口機一台、塑膠管八支、帳本二本、八
    萬元及0000000000號、0000000000號
    行動電話（含晶片）二支等物扣案可資佐證。被告自白核與
    事實相符，應堪採信。本件事證明確，被告連續販賣毒品海
    洛因、安非他命之犯行應堪認定。
二、按海洛因、安非他命物稀價昂，取得不易，且為政府嚴予查
    緝之違禁物，販賣者刑責甚重，苟無利可圖，衡情應無甘冒
    被查緝之危險而平價無端代他人轉交，故堪認被告販入海洛
    因、安非他命之價格必較販出之價格為低而有從中牟取差額
    利潤之意圖甚明。末查，雖被告與證人供述販賣、購買之毒
    品次數及數量或有出入，此或係因時間已久記憶模糊所致，
    本院依罪疑惟輕、有利被告之原則，認證人徐自衛向被告購
    買海洛因金額為（十次）共一萬二千元，安非他命金額為（
    十次）共一萬一千元，證人洪富峰向被告購買海洛因金額為
    （十次）共一萬元，證人黃銘煌向被告購買海洛因金額為（
    十次）共一萬元，證人李政賢向被告購買安非他命金額為（
    五次，一千元四次，三千元一次）共七千元，證人朱素玲向
    被告購買海洛因金額為（二次）共二千元，證人鄭隆富向被
    告購買海洛因金額為（三次，二次一千元，一次二千元）共
    四千元，黃承鈺向被告購買海洛因金額為一次二千五百元，
    向被告購買安非他命金額為一次五百元，共三千元，較有利
    於被告。從而被告販賣毒品海洛因所得金額合計四萬零五百
    元，販賣毒品安非他命所得金額合計一萬八千五百元，其販
    毒所得共五萬九千元。
三、查海洛因、安非他命分屬毒品危害防制條例第二條第二項第
    一、二款所稱之第一、二級毒品。核被告所為，係犯毒品危
    害防制條例第四條第一項之販賣第一級毒品罪及同條第二項
    之販賣第二級毒品罪。被告與邱耀賢、曾信斌、李靜宜、蘇
    國慶及綽號「阿偉」、「阿全」等姓名、年籍不詳之成年人
    就上開販賣海洛因、安非他命犯行間，有犯意聯絡及行為分
    擔，應論共同正犯。其販賣前後持有第一、二級毒品之低度
    行為，應為販賣之高度行為所吸收，不另論罪。被告先後多
    次販賣海洛因及安非他命之行為，各時間緊接，方法相同，
    所犯各係犯罪構成要件相同之罪名，顯係出於概括犯意為之
    ，為連續犯，均應依連續犯之規定各論以一販賣毒品海洛因
    罪及一販賣毒品安非他命罪，除法定刑為死刑、無期徒刑部
    分，依法不得加重外，其餘部分依法加重其刑。又被告所犯
    上開販賣海洛因罪及販賣安非他命罪，其中於民國92年10月
    28日之犯行，係同時販賣海洛因與安非他命予徐自衛乙節，
    業據証人徐自衛証述明確（見偵字第1168號卷第43頁），且
    為被告所是認，是其所犯販賣毒品海洛因罪及販賣毒品安非
    他命罪，係一行為同時觸犯二罪名，應依想像競合犯之規定
    ，從一重之販賣第一級毒品海洛因罪處斷（最高法院93台上
    字第1691號判決參照）。又被告販賣毒品予黃承鈺部分之犯
    行，雖未據起訴，但與起訴經判決有罪部分有連續犯之裁判
    上一罪關係，為起訴效力所及，本院自得併予審理。
四、原審以被告罪證明確，因以論罪科刑，固非無見。惟查：(一)
    被告所犯同時販賣第一級毒品海洛因、第二級毒品安非他命
    ，係一行為觸犯數罪名之想像競合犯，應從一重之販賣第一
    級毒品罪論處，原判決認其犯意各別而予以分論併罰，自有
    未合。(二)被告之共同正犯，尚有綽號「阿全」之不詳姓名、
    年籍之成年男子，原判決未予論及，認定事實尚有違誤。(三)
    被告販賣予黃承鈺部分之犯行，未據起訴，原判決未敘明其
    併予審理之依據，尚有未洽。(四)被告販賣毒品海洛因、安非
    他命予徐自衛、洪富峰、鄭隆富、黃銘煌、黃承鈺、李政賢
    之次數、價格及販賣所得，原判決均未詳加認定明確記載，
    認事用法，亦有不妥。(五)被告販賣毒品海洛因之所得合計四
    萬零五百元，販賣安非他命之所得合計一萬八千五百元，原
    判決認前者為六萬八千元，後者為三萬三千元，尚有疏誤。
    (六)0000000000號、0000000000號行動
    電話二支雖未扣案，但不能證明業已滅失，且為被告所有供
    販賣第一級、第二級毒品所用之物，依毒品危害防制條例第
    十九條第一項規定，應義務沒收，原判決以恐執行困難為由
    不予宣告沒收，仍有不當。被告上訴意旨雖未指摘及此，惟
    原判決既有上開可議之處，即屬無可維持，自應由本院撤銷
    改判。爰審酌被告明知安非他命、海洛因對人體之危害，竟
    為圖私利販賣毒品，足以使購買施用者導致精神障礙、性格
    異常，甚至造成生命危險之生理成癮性及心理依賴性，戕害
    國民身心健康，惡性非輕、且其販賣毒品次數、數量不少，
    其行為危害社會甚為嚴重，又其於八十五年間亦因販賣安非
    他命經台灣台南地方法院判處有期徒刑六年六月，於假釋期
    間，仍不知向善，再犯本件之罪，惟其犯罪後態度良好，坦
    白認錯，頗有悔意，而其犯罪所得，僅五萬九千元，顯有情
    輕法重之情形，若量處法定刑最低度刑無期徒刑，稍嫌過重
    ，其犯罪情狀可憫，爰依刑法第五十九條之規定，酌量減輕
    其刑，就被告量處為如主文第二項所示之刑，又依其犯罪性
    質，認為有褫奪公權之必要，併予宣告褫奪公權六年。被告
    販賣毒品海洛因所得金額合計四萬零五百元，販賣毒品安非
    他命所得金額合計一萬八千五百元，合計共五萬九千元。應
    依毒品危害防制條例第十九條第一項之規定諭知沒收，如全
    部或一部不能沒收時，應以其財產抵償之。扣案之白色粉末
    七小包經檢驗結果係第一級毒品海洛因（驗餘淨重合計五
    ．一二公克），白色結晶二包經檢驗結果係第二級毒品安非
    他命（驗餘淨重合計三．０七公克），有法務部調查局九十
    三年三月十八日調科壹字第二００００四七０五號、九十三
    年四月一日調科壹字第０九三六二四一一六四０號鑑定通知
    書影本各一紙附卷可稽，爰依毒品危害防制條例第十八條第
    一項前段之規定，予以宣告沒收銷燬之，至於檢驗過程中消
    耗之毒品既已滅失，爰不另為沒收銷燬之諭知。另扣案之玻
    璃管一支、分裝鏟一支、磅秤一台、分裝塑膠管一支、附表
    一編號12、13號所示之空包裝袋九個、封口機一台、分裝塑
    膠管八支、帳本二本及0000000000號、0000
    000000號行動電話（含晶片）二支及雖未扣案但不能
    證明業已滅失之0000000000號、0000000
    000號行動電話等物係被告所有，供販賣海洛因、安非他
    命所用之物，業據被告分別於原審九十三年五月二十日準備
    程序時及本審言詞辯論時供明在卷，爰依毒品危害防制條例
    第十九條第一項之規定宣告沒收之。至附表一編號5、6、10
    號所示之物，則係被告所有預備供犯販賣毒品罪所用之物，
    應依刑法第三十八條第一項第二款之規定沒收。雖0000
    000000號行動電話，被告於本院主張係剛申請，並未
    作犯罪之用云云，惟查，被告於原審時供稱其與高雄的「慶
    兄」以及綽號「德仔」購買毒品之聯絡都是用該門號（見原
    審卷一第二五頁）等語，被告前開所辯尚無可採。另就未扣
    案之0000000000號、0000000000號行
    動電話部分，並諭知如全部或一部不能沒收時，追徵其價額
    或以其財產抵償之。另注射針筒五支，吸食器一組，並非直
    接供本案犯罪所用之物，爰不為沒收之諭知。【至被告雖主
    張曾供出毒品上手楊三慶，惟亦供稱楊三慶已在其供出之前
    即為警查獲，是尚難認因被告之供述而破獲楊三慶販賣毒品
    罪，故被告自不得依毒品危害防制條例第十七條之規定，減
    輕其刑，亦附此說明。】
五、公訴意旨另以：被告甲○○於九十二年十二月間起至九十三
    年一月止，在台南市「中國城戲院」附近等處，以每小包一
    千元之代價，販賣海洛因予蕭炯昇，前後二次。因認被告甲
    ○○此部分亦涉有違反毒品危害防制條例第四條第一項之連
    續販賣第一級毒品罪。按犯罪事實應依證據認定之，無證據
    不得認定犯罪事實；不能證明被告犯罪者，應諭知無罪之判
    決，刑事訴訟法第一百五十四條第二項、第三百零一條第一
    項分別定有明文。又按認定不利於被告之事實，須依積極證
    據，苟積極證據不足為不利於被告事實之認定時，即應為有
    利於被告之認定，更不必有何有利之證據；認定犯罪事實所
    憑之證據，雖不以直接證據為限，間接證據亦包括在內，然
    而無論直接或間接證據，其為訴訟上之證明，須於通常一般
    之人均不致有所懷疑，而得確信為真實之程度者，始得據為
    有罪之認定，倘其證明尚未達於此一程度，而有合理性懷疑
    存在時，即不得遽為被告犯罪之認定（最高法院三十年上字
    第八一六號、七十六年臺上字第四九八六號判例意旨參照）
    。本件公訴人認被告涉犯前揭連續販賣第一級毒品罪嫌，無
    非係以證人蕭炯昇之警詢、偵訊筆錄及證人即司法警察劉嘉
    慶於偵訊中之證述為主要依據，然訊據被告堅決否認此部分
    犯行，辯稱：「伊並不認識證人蕭炯昇」等語。經查：
（一）證人蕭炯昇於警訊時證稱：共向甲○○買二次海洛因，以
      其電話0000000000撥打甲○○電話00000
      00000。第一次是於九十二年三月中旬在東門城附近
      ，第二次是於九十二年四、五月，也是在東門城附近。每
      次一千元買一小包海洛因（見九十三年一月二十八日警訊
      筆錄）。
（二）證人蕭炯昇於偵訊時證稱：九十三年一月二十八日打00
      00000000電話給甲○○，要買一千元海洛因，電
      話是朋友給他的，是朋友叫他替其買毒品。之前有二次（
      九十二年十二月和九十三年一月間）打上述電話向甲○○
      買過毒品，都約在中國城戲院後面或運河旁（見九十三年
      二月十日偵訊筆錄）。比較證人蕭炯昇之警詢、偵訊筆錄
      ，即可發現證人不論購買海洛因之時間、地點，於警詢（
      九十二年三月，四、五月間，在東門城附近）、偵訊（九
      十二年十二月和九十三年一月間，中國城戲院後面或運河
      旁）證述均不一致。
（三）況證人蕭炯昇於九十三年十二月二十八日原審審理行交互
      詰問時結證：海洛因是向新營的一位朋友，綽號叫「榮仔
      」的購買。九十三年一月二十八日下午二點多，我問朋友
      肥仔有無地方可購買毒品，肥仔給我一支電話，打過去之
      後，那個人約我在中國城，我過去之後，就被警察抓了。
      之前不曾用這種方式買毒品。我在警訊時人不舒服，警察
      說幫忙一下，你如果想趕快回去，就指認。我從頭到尾都
      跟被告甲○○不認識，偵訊會供出毒品來源是被告甲○○
      ，是因我在警察局已經指認他了，我怕如果偵訊時改變口
      供會害了自己，我在檢察官那裡說跟被告買毒品是說謊，
      在法庭的被告是在一月二十八日在警局製作筆錄才有看過
      他本人等語。從證人於原審審理時之筆錄更指稱：其並不
      認識被告甲○○，其所購買毒品之對象並非被告甲○○或
      其集團成員等語，互核其警詢、偵訊及原審審理時之供述
      內容，顯然存有前後不一之重大瑕疵，而不能盡信其於警
      詢、偵訊之證述。再依證人即司法警察劉嘉慶於偵訊中僅
      證稱：「搜索過程0000000000號行動電話有人
      來電，電話由我接，我接時只說喂，對方就發話說『兄，
      我要處理一，要約在何處』……我們就到中國城附近等，
      將蕭炯昇請到分局說明」（見九十三年五月七日偵訊筆錄
      ），然從證人劉嘉慶與蕭炯昇二人對話中，不僅無法知道
      購買之數量、價錢，且證人蕭炯昇所稱之『兄』是否指被
      告甲○○亦無法證明，因此，證人蕭炯昇前開證言，前後
      不一，縱佐以證人蕭炯昇係因撥打被告持有之00000
      00000行動電話，因而遭警帶回警局協助調查及其施
      用毒品海洛因之素行，其所為之證明仍未達於通常一般之
      人不致有所懷疑，而確信其為真實之程度，仍有合理懷疑
      存在，揆諸前開說明，即不得據為不利被告之認定。此外
      ，復查無其他積極證據足資證明被告確有上開販賣毒品海
      洛因予證人蕭炯昇之犯行，惟被告此部分之犯行，公訴人
      認與其前開論罪科刑部分有連續犯之裁判上一罪關係，爰
      不另為無罪之諭知，附此敘明。
據上論斷，應依刑事訴訟法第三百六十九條第一項前段、第三百
六十四條、第二百九十九條第一項前段，毒品危害防制條例第四
條第一項、第二項、第十八條第一項、第十九條第一項，刑法第
十一條、第二十八條、第五十五條、第五十六條、第五十九條、
第三十七條第二項、第三十八條第一項第二款，判決如主文。
本案經檢察官王碧霞到庭執行職務。
中　　華　　民　　國　　94　　年　　11　　月　　3 　　日
                  刑事第四庭    審判長法　官　吳志誠
　　                                  法　官　陳珍如
　                                    法　官　林勝木
以上正本證明與原本無異。
如不服本判決，應於收受本判決後十日內向本院提出上訴書狀。
其未敘述上訴理由者並得於提起上訴後十日內向本院補提理由書
狀（均須按他造當事人之人數附繕本）「切勿逕送上級法院」。
　　　　　　　　　　　　　　　　　　　書記官　吳秋賢
中　　華　　民　　國　　94　　年　　11　　月　　4 　　日
附錄法條：
毒品危害防制條例第四條第一、二項：
製造、運輸、販賣第一級毒品者，處死刑或無期徒刑；處無期徒
刑者，得併科新台幣一千萬元以下罰金。
製造、運輸、販賣第二級毒品者，處無期徒刑或七年以上有期徒
刑，得併科新台幣七百萬元以下罰金。
附表一：
┌───┬────────┬───────────────┐
│編號  │品    名        │數     量                     │
├───┼────────┼───────────────┤
│ 1    │玻璃管          │壹支，供犯販賣毒品罪所用之物  │
├───┼────────┼───────────────┤
│ 2    │分裝鏟          │壹支，供犯販賣毒品罪所用之物  │
├───┼────────┼───────────────┤
│ 3    │磅秤            │壹台，供犯販賣毒品罪所用之物  │
├───┼────────┼───────────────┤
│ 4    │分裝塑膠管      │壹支，供犯販賣毒品罪所用之物  │
├───┼────────┼───────────────┤
│ 5    │葡萄糖          │壹罐，預備供犯販賣毒品罪時稀釋│
│      │                │毒品之用                      │
├───┼────────┼───────────────┤
│ 6    │夾鍊袋          │陸包，預備供犯販賣毒品罪所用之│
│      │                │物                            │
├───┼────────┼───────────────┤
│ 7    │封口機          │壹台，供犯販賣毒品罪所用之物  │
├───┼────────┼───────────────┤
│ 8    │分裝塑膠管      │捌支，供犯販賣毒品罪所用之物  │
├───┼────────┼───────────────┤
│ 9    │帳本            │貳本，供犯販賣毒品罪所用之物  │
├───┼────────┼───────────────┤
│ 10   │預備供購買毒品販│新台幣捌萬元                  │
│      │賣用之款項      │                              │
├───┼────────┼───────────────┤
│ 11   │行動電話        │門號0000000000、0000000000號  │
│      │                │（含晶片）貳支，供犯販賣毒品罪│
│      │                │所用之物                      │
├───┼────────┼───────────────┤
│ 12   │包裝海洛因之空包│供犯販賣毒品罪所用之物        │
│      │裝袋七個        │                              │
├───┼────────┼───────────────┤
│ 13   │包裝甲基安非他命│供犯販賣毒品甲基安非他命用之物│
│      │之空包裝袋二個  │                              │
└───┴────────┴───────────────┘
附表二：
┌───┬────────┬───────────────┐
│編號  │品    名        │數     量                     │
├───┼────────┼───────────────┤
│1     │行動電話        │門號0000000000、0000000000號  │
│      │                │貳支（未扣案）                │
└───┴────────┴───────────────┘
